【裁判字號】    97,易,4475
【裁判日期】    971225
【裁判案由】    家庭暴力防治法之傷害
【裁判全文】
臺灣臺中地方法院刑事判決              97年度易字第4475號
公  訴  人  臺灣臺中地方法院檢察署檢察官
被      告  甲○○
上列被告因家庭暴力防治法之傷害案件，經檢察官提起公訴（九
十七年度偵字第二三一○三號），本院判決如下：
    主    文
甲○○傷害人之身體，處拘役拾日，如易科罰金，以新臺幣壹
仟元折算壹日。
    事    實
一、甲○○與丙○○係夫妻，二人間具有家庭暴力防治法第三條
    第一款所定之家庭成員關係。甲○○於於民國九十七年七月
    十八日晚間八時三十分許，在臺中縣烏日鄉○○村○○路○
    段三三二巷一一八弄九二號之住處，因細故與丙○○發生爭
    執，甲○○竟基於傷害人身體健康之犯意，徒手毆打丙○○
    ，致丙○○受有頭部外傷併顏面挫傷、左耳挫傷、下唇擦傷
    等之傷害。
二、案經丙○○訴請臺中縣警察局烏日分局報請臺灣臺中地方法
    院檢察署檢察官偵查起訴。
    理    由
一、按「除簡式審判程式、簡易程式及第三百七十六條第一款、
    第二款所列之罪之案件外，第一審應行合議審判。」，刑事
    訴訟法第二百八十四條之一定有明文；本件被告徐鴻霖所犯
    刑法第二百七十七條第一項之罪，均屬刑事訴訟法第三百七
    十六條第一款所列之罪，爰依法行獨任審判。又本件有關以
    下所引用被告以外之人於審判外之言詞或書面陳述，而不符
    合刑事訴訟法第一百五十九條之一至第一百五十九條之四之
    規定者，業經本院於審理時當庭直接提示而為合法之調查，
    公訴人、被告均未於言詞辯論終結前聲明異議，本院審酌前
    開證據作成或取得之狀況，並無非法或不當取證之情事，且
    亦無顯不可信之情況，故認為適當而均得以作為證據，是前
    開證據依刑事訴訟法第一百五十九條之五之規定，均具有證
    據能力，先予敘明。
二、訊據被告對於上揭事實於警詢及本院審理時均坦承不諱，核
    與告訴人丙○○於警詢、偵查及本院審理中之指訴情節相符
    ，並有中山醫學大學附設醫院診斷證明書一紙及照片二幀等
    在卷可稽。足認被告之自白與事實相符，本件事證明確，足
    可認定被告傷害之犯行。
三、查被告甲○○係告訴人丙○○之夫，二人間具有家庭暴力防
    治法第三條第一款所定之配偶之家庭成員關係，被告於上揭
    時、地徒手對告訴人實施傷害之家庭暴力行為，核其所為，
    係犯刑法第二百七十七條第一項之普通傷害罪，且屬家庭暴
    力防治法第二條第二款之家庭暴力罪。公訴人雖未引用家庭
    暴力防治法第二條第二款之家庭暴力罪，然上開被告與告訴
    人係配偶之事實業於起訴書犯罪事實欄中記載明確，本院自
    得予以論究之。爰審酌被告不眷念與告訴人間之結褵情誼，
    僅因細故與告訴人有言語上之爭執，一時憤恨難平，即未能
    思慮周詳，出手毆打告訴人而罹刑章，行為確有失當之處，
    兼衡酌被告素行良好、無前科紀錄，且告訴人所受傷勢未甚
    嚴重等一切情狀，量處如主文所示之刑，並諭知易科罰金之
    折算標準。
據上論斷，應依刑事訴訟法第二百九十九條第一項前段，刑法第
二百七十七條第一項、第四十一條第一項前段，刑法施行法第一
條之一第一項、第二項前段，判決如主文。
本案經檢察官乙○○到庭執行職務。
中    華    民    國    97    年    12    月    25    日
                     刑事第七庭  法  官  郭德進
上正本證明與原本無異。
如不服本判決，應於收受送達後10日內向本院提出上訴書狀（應
敘述具體理由並附繕本）。
上訴書狀如未敘述理由，應於上訴期間屆滿後20日內補提理由書
於本院。
                                 書記官  陳惠玲
中    華    民    國    97    年    12    月    25    日
附錄論罪科刑法條
刑法第二百七十七條第一項 ：
傷害人之身體或健康者，處三年以下有期徒刑、拘役或一千元以
下罰金。


司法院資訊處製作；財團法人民間司法改革基金會備份。
